Inventaris van het archief van de Algemene Energieraad, 1976-2003
Nationaal Archief, Den Haag
Ministerie van Economische Zaken: (Voorlopige) Algemene Energieraad
Alg. Energieraad
1976-1995
5342
7.50 meter; 224 inventarisnummers.
Normale geschreven, getypte en gedrukte documenten, geen bijzondere handschriften.
Nationaal Archief, Den Haag
Algemene Energieraad, 1976-1995
Het archief bevat vergaderstukken en adviezen over (aard)gasbeleid, kolengebruik, energiedistributie en oliecrisisbeleid. Voorts adviezen met betrekking tot elektriciteitsplannen, kernenergiebeleid, energiebesparing en duurzame energiebronnen zoals zonne- en windenergie en biomassa.
Archiefvorming
Geschiedenis van de archiefvormer
De historische achtergronden en ontwikkelingen zijn uitgebreid beschreven in de volgende publicatie:
82 Energiebeleid, deel I. Een institutioneel onderzoek naar het beleid van de rijksoverheid met betrekking tot het algemeen energiebeleid, de elektriciteitsvoorziening, de kernenergie, de energiebesparing en de duurzame energie, 1946-1994 (samenstelling: drs. G. Beks, C.I.L. Houbraken, G.F. van Neer, A.P. Smit en drs. H.M. Schrauwers; ISBN 90-5909-024-1) 's-Gravenhage 2001.
Geschiedenis van het archiefbeheer
De verwerving van het archief
Het archief is krachtens bepalingen van de Archiefwet overgebracht.
Inhoud en structuur van het archief
01.01.01; 2.06
Selectie en vernietiging
Voor de selectie werd gebruik gemaakt van de volgende selectielijst:
Selectielijst voor de neerslag van de handelingen van de minister van Economische Zaken, binnen het beleidsterrein Energiebeleid en Energiedelfstoffen vanaf 1945, vastgesteld bij beschikking van de minister van Onderwijs, Cultuur en Wetenschappen en de minister van Economische Zaken, nr. C/S&A/05/1425 d.d. 7 juli 2005 (Stcrt. 13 januari 2006, nr. 10 / pag. 14).
Voor de bewerking had het archief een omvang van 32,5 meter. Hiervan is 7,5 meter voor bewaring aangewezen en overgedragen aan het Nationaal Archief. Van het oorspronkelijke archief is, conform de afspraken met de zorgdrager, alleen archief vernietigd volgens de vastgestelde selectielijst. Dit gedeelte is na van de zorgdrager verkregen toestemming afgevoerd naar Van Gansewinkel Nederland BV en daar op de gebruikelijke manier vernietigd.
Ordening van het archief
Met een beleidsterrein wordt bedoeld een afgebakend onderwerp van overheidsbemoeienis, in dit geval dus Energiebeleid. Op een beleidsterrein treden meerdere actoren handelend op. Een actor is een overheidsinstelling die bevoegd is zelfstandig op te treden (bijvoorbeeld een minister) binnen het beleidsterrein. Een handeling wordt door een actor verricht ter uitvoering van een taak of op grond van een wettelijke bevoegdheid
Aanwijzingen voor de gebruiker
Openbaarheidsbeperkingen
Volledig openbaar.
Materiële beperkingen
De materiële staat van het archief is uitgevoerd conform de vigerende regelingen. Openbaarheid Raadpleging van dit archief is niet aan beperkingen onderhevig Materiële staat Dit archief verkeert in goede conditie. Er zijn geen documenten aangetroffen die in een slechte staat verkeren. Reproductie Reproductie van originele archiefbescheiden uit dit archief, is behoudens de algemene regels die gelden voor het kopiëren van stukken, niet aan beperkingen onderhevig
Andere toegang
Het archief was aanvankelijk beschreven in de Institutionele Toegang: 5.082.5342
Institutionele Toegang op de gegevensbestanden van de (Voorlopige) Algemene Energieraad met betrekking tot het beleidsterrein Energiebeleid, zorgdrager minister van Economische Zaken over de periode 1976 - 1995 (2003).
Aanvraaginstructie
Openbare archiefstukken kunnen online worden aangevraagd en gereserveerd. U kunt dit ook via de terminals in de studiezaal van het Nationaal Archief doen. Om te kunnen reserveren dient u de volgende stappen te volgen:
U maakt een profiel aan op www.gahetna.nl, en logt vervolgens in
Via de archiefinventaris (alleen de beschrijvingen met rode nummers) selecteert u het gewenste archiefstuk door op de knop 'Reserveren' te klikken
In het volgende scherm geeft u aan op welke dag u het archiefstuk wilt inzien
Indien u zich bevindt in de studiezaal en een tafelnummer heeft ontvangen kunt u dit nummer vermelden. Als u geen tafelnummer heeft kunt u tafelnummer 777 laten staan
Vervolgens bevestigt u uw reservering door deze te versturen.
Verwant materiaal
Beschikbaarheid van kopieën
Verwante archieven
Voor de instellingsstukken van de (Voorlopige) Algemene Energieraad wordt verwezen naar het archief van het Directoraat-Generaal Energie en het archief van de Directie Wetgeving en Andere Juridische Zaken van het Ministerie van Economische Zaken. Mogelijk zijn er stukken met betrekking tot de instelling terug te vinden in de vergaderverslagen in het hoofdstuk Algemeen Energiebeleid, onder handeling 9. Dit zullen dan kopieën van de originele instellingsstukken
Beschrijving van de series en archiefbestanddelen
- Energiebeleid, zorgdrager minister van Economische Zaken 1945-, 082
  - Het op verzoek van de minister van Economische Zaken, dan wel uit eigen beweging, adviseren omtrent: - Het te voeren energiebeleid en daarbij aandacht te besteden aan de wisselwerking tussen het te voeren energiebeleid enerzijds en maatschappelijke ontwikkelingen en het te voeren overheidsbeleid op andere gebieden anderzijds. - Door andere adviesorganen aan een of meer vakministers uitgebrachte en openbaar gemaakte adviezen, voor zover deze naar het oordeel van de raad belangrijke gevolgen voor het te voeren energiebeleid kunnen hebben. 1985-, 9
    Actor: Algemene Energieraad
    Grondslag: Wet van 17 mei 1985 (Stb. 287), houdende instelling van een Algemene Energieraad (Wet op de Algemene Energieraad), art. 3, lid 1.
    Product: Bijvoorbeeld:
    Klein vademecum voor de energie 1980 (1980).
    Energiescenario's (1980).
    Afval- en restwarmte als energiebron (1980).
    Een versnelde procedure voor de Brede Maatschappelijke Discussie (1980).
    Klein vademecum voor de energie 1982 (1982).
    Commentaar op het concept-voorstel voor een nieuwe Elektriciteitswet (1985).
    Kanttekeningen bij het energiebeleid in 1986 (1986).
    Energie en 1992 (1988).
    Nederlands energiebeleid op de drempel van de 21e eeuw (1996).
    Energie-onderzoek in Nederland (1996).
    Naar een nieuwe Elektriciteitswet (1996).
    Opm.: Om tot een advies te komen heeft de Raad de mogelijkheid om uit haar midden tijdelijk commissies in te stellen, evenals inlichtingen van derden in te winnen. Deze adviezen worden tijdens een openbare vergadering vastgesteld.
    Datum: 13-01-2006
    - Verslagen van vergaderingen en vergaderstukken van de (Voorlopige) Algemene Energieraad., 1976-2001; div. nrs
      t/m 26 sep. 1985 betreft het verslagen van de Voorlopige Algemene Energieraad
      - Vergadering 01 t/m 04, 1976, 281; -1.824.13; pak
      - Vergadering 05, 1976, 282; -1.824.13; pak
      - Vergadering 06 en 07, 1976, 283; -1.824.13; pak
      - Vergadering 08, 1976, 284; -1.824.13; pak
      - Vergadering 09 en 10, 1977, 285; -1.824.13; pak
      - Vergadering 11 en 12, 1977, 286; -1.824.13; pak
      - Vergadering 13, 1977, 287; -1.824.13; pak
      - Vergadering 14, 1977, 288; -1.824.13; pak
      - Vergadering 15, 1977, 289; -1.824.13; pak
      - Vergadering 16 t/m 18, 1977, 290; -1.824.13; pak
      - Vergadering 19 t/m 21, 1978, 291; -1.824.13; pak
      - Vergadering 22 en 23, 1978, 292; -1.824.13; pak
      - Vergadering 24 en 25, 1978, 293; -1.824.13; pak
      - Vergadering 26, 1978, 294; -1.824.13; pak
      - Vergadering 27, 1978, 295; -1.824.13; pak
      - Vergadering 28 en 29, 1978, 296; -1.824.13; pak
      - Vergadering 30 t/m 33, 1979, 297; -1.824.13; pak
      - Vergadering 34 t/m 36, 1979, 298; -1.824.13; pak
      - Vergadering 37 t/m 43, 1979-1980, 299; 24.13 en -1.824.13; pak
      - Vergadering 44 t/m 47, 1980, 300; 24.13 en -1.824.13; pak
      - Vergadering 48 t/m 52, 1980-1981, 301; 24.13 en -1.824.13; pak
      - Vergadering 53 en 54, 1981, 302; 24.14 en -1.824.13; pak
      - Vergadering 55 t/m 58, 1981, 303; 24.14 en -1.824.13; pak
      - Vergadering 59 t/m 63, 1981-1982, 304; 24.14 en -1.824.13; pak
      - Vergadering 64, 1982, 305; 24.15 en -1.824.13; pak
      - Vergadering 65 t/m 75, 1982-1983, 306; 24.15 en -1.824.13; pak
      - Vergadering 76 t/m 88, 1983-1984, 308; 24.15, 24.16 en -1.824.13; pak
      - Vergadering 89 t/m 96, 1985, 309; 24.16 en -1.824.13; pak
      - Vergadering 01 t/m 03, 1985-1986, 3; 20.01, 20.02 en 20.03; pak
      - Vergadering 04 t/m 06, 1986, 4; 20.04, 20.05 en 20.06; pak
        5e vergadering is tevens de 1e openbare vergadering
      - Vergadering 07 en 08, 1986, 5; 20.07 en 20.08; pak
      - Vergadering 09 t/m 11, 1986, 6; 20.09, 20.10 en 20.11; pak
        9e vergadering is tevens de 2e openbare vergadering
      - Vergadering 12 en 13, 1987, 7; 20.12 en 20.13; pak
      - Vergadering 14 en 15, 1987, 8; 20.14 en 20.15; pak
        14e vergadering is tevens de 3e openbare vergadering
      - Vergadering 16 en 17, 1987, 9; 20.16 en 20.17; pak
        16e vergadering is tevens de 4e openbare vergadering
      - Vergadering 18 en 19, 1987, 10; 20.18 en 20.19; pak
        18e vergadering is tevens de 5e openbare vergadering
      - Vergadering 20 en 21, 1987, 11; 20.20 en 21.01; pak
      - Vergadering 22 en 23, 1987, 12; 21.02 en 21.03; pak
        22e vergadering is tevens de 6e openbare vergadering
      - Vergadering 24 t/m 26, 1987-1988, 13; 21.04, 2105 en 21.06; pak
        25e vergadering is tevens de 7e openbare vergadering
      - Vergadering 27 en 28, 1988, 14; 21.07 en 21.08; pak
      - Vergadering 29, 1988, 15; 21.09; pak
      - Vergadering 30 en 31, 1988, 16; 21.10 en 21.11; pak
        30e vergadering is tevens de 8e openbare vergadering
      - Vergadering 32 t/m 35, 1988, 17; 21.12, 21.13, 21.14 en 21.15; pak
        32e en 34e vergadering zijn tevens de 9e en 10e openbare vergadering
      - Vergadering 36 en 37, 1988, 18; 21.16 en 21.17; pak
        36e vergadering is tevens de 11e openbare vergadering
      - Vergadering 38 t/m 40, 1988-1989, 19; 21.18, 21.19 en 21.20; pak
        38e vergadering is tevens de 12e openbare vergadering
      - Vergadering 41 en 42, 1989, 20; 22.01 en 22.2; pak
      - Vergadering 43, 1989, 21; 22.03; pak
      - Vergadering 44 en 45, 1989, 22; 22.04 en 22.05; pak
        44e vergadering is tevens de 13e openbare vergadering
      - Vergadering 46 en 47, 1989, 23; 22.06 en 22.07; pak
      - Vergadering 48 en 49, 1989, 24; 22.08 en 22.09; pak
        48e vergadering is tevens de 14e openbare vergadering
      - Vergadering 50 en 51, 1990, 25; 22.10 en 22.11; pak
      - Vergadering 52 t/m 54, 1990, 26; 22.12, 22.13 en 22.14; pak
        52e vergadering is tevens de 15e openbare vergadering
      - Vergadering 55 t/m 57, 1990, 27; 22.15, 22.16 en 22.17; pak
        55e vergadering is tevens de 16e openbare vergadering
      - Vergadering 58 t/m 60, 1990, 28; 22.18, 22.19 en 22.20; pak
        58e vergadering is tevens de 17e openbare vergadering
      - Vergadering 61 t/m 63, 1990, 29; 23.01, 23.02 en 23.03; pak
        62e vergadering is tevens de 18e openbare vergadering
      - Vergadering 64 t/m 66, 1991, 30; 23.04, 23.05 en 23.06; pak
        65e vergadering is tevens de 19e openbare vergadering
      - Vergadering 67 en 68, 1991, 31; 23.07 en 23.08; pak
      - Vergadering 69 t/m 71, 1991, 32; 23.09, 23.10 en 23.11; pak
        69e vergadering is tevens de 20e openbare vergadering
      - Vergadering 72, 1991, 33; 23.12 en 23.13; pak
      - Vergadering 73, 74 en de 1e bijeenkomst van de "Nieuwe Raad", 1991-1992, 34; 23.13, 23.14 en 23.15; pak
        74e vergadering is tevens de 21e openbare vergadering
      - Vergadering 75, 1992, 35; 23.16; pak
      - Vergadering 76 t/m 78, 1992, 36; 23.17, 23.18 en 23.19; pak
        78e vergadering is tevens de 22e openbare vergadering
      - Vergadering 79 en 80, 1992, 37; 23.20 en 23.21; pak
        80e vergadering is tevens de 23e openbare vergadering
      - Vergadering 97 t/m 117, 1994-1996, 277; 23.20 en 23.21; pak
        Vergadering 99, 101, 104, 110 en 114 zijn tevens de openbare vergaderingen 28, 29, 30, 32 en 33. Het verslag van de 108e vergadering, tevens de 31e openbare vergadering, is niet aanwezig
      - Vergadering 118 t/m 136, 1996-1997, 278; pak
        Vergaderingen 120, 122, 124, 128 zijn tevens de openbare vergaderingen 34, 35, 36, 37
      - Vergadering 137 t/m 161, 1997-2001, 279; pak
        Verslagen van de vergaderingen 145 t/m 147 zijn niet aanwezig
    - Verslagen van vergaderingen en bijeenkomsten van het Presidium van de (Voorlopige) Algemene Energieraad., 1976-1991; div. nrs
      - 1976 - 1977 1976-1977, 188; 2773 AS; pak
      - 1978 1978, 189; 2773 AS; pak
      - 1979 1979, 190; 2774 AS; pak
      - 1980 1980, 191; 2784 AS; pak
      - 1981 - 1983 1981-1983, 192; 2809 AS; pak
      - 1984 - 1985 1984-1985, 193; 2810 AS
      - 1986 - 1991 1986-1991, 194; 3535 t/m 3540; pak
    - In 1976 en 1977 uitgebrachte kleinere adviezen., 1976-1977; 339; 2774 AS; deel
    - Het adviseren over warmtebeheer en warmtetransport., 1977-1980; 91; -1.824.13; pak
    - Advisering inzake de energieadviesstructuur., 1977-1981; 197; 2774 AS
    - Het adviseren over het (aard-)gasbeleid., 1977-1998; div. nrs
      - Advies getiteld "De wenselijkheid van aankopen van vloeibaar aardgas voor de Nederlandse Energievoorziening", 1977, 196; 2768 AS; deel
      - Advies getiteld "Wat doen we met ons aardgas?", 1982, 246; 2800 AS; deel
      - Het adviseren over het aardgasinzetbeleid. 1982-1983, 111-112
        - Discussienota, rapporten en secretariaatsnota's, 1982, 112; -1.824.111.07.358.811A; pak
        - Correspondentie, 1982-1983, 111; -1.824.111.07.358.811A; pak
      - Het adviseren over het aardgasprijsbeleid. 1982-1983, div. nrs
        - 1982 jan. - 1983 feb. 1982-1983, 145; -1.826.352.662.76; pak
        - 1983 mrt. - apr. 1983, 146; -1.826.352.662.76; pak
        - 1983 mei - dec. 1983, 123; -1.826.352.662.76
      - Advies getiteld "De prijs van het aardgas", 1983, 249; 2816 AS; deel
      - Advies getiteld "Advies ontwikkelingen in het gasbeleid", 1991, 66; 25.12; deel
      - Advies getiteld "Nederlands gasbeleid", 1995, 153; deel
      - Commissie Gasstromen, vergaderstukken, 1997, 273; pak
      - Advies getiteld "Liberalisatie van de gassector", 1998, 269; deel
    - Het adviseren over de Nota Energiebeleid., 1979-1982; div. nrs
      - Commissie Dirken, inzake de advisering over de Nota Energiebeleid deel 1, vergaderstukken, 1979, 99; -1.824.13.07.58; pak
      - Nota Energiebeleid, deel I (algemeen), met bijlagen, 1980, 233; 2030; pak
      - Nota Energiebeleid, deel II (kolennota), met bijlagen, 1980-1981, 234; 2030
      - Nota Energiebeleid, deel III (brandstofinzet van centrales), met bijlagen, 1981-1982, 235; 2030; pak
    - Advies getiteld "Energiescenario's"., 1980; 226; 2794 AS; deel
    - Advies getiteld "Mogelijkheden tot concentratie van de nutsvoorzieningen in de sectoren gas, water en elektriciteit"., 1980; 230; 2802 AS; deel
    - Notitie betreffende het stookoliegebruik in Nederland, met bijlagen., 1980; 85; -1.824.11
    - Publicaties getiteld "Klein vademecum voor de energie"., 1980-1982; 238-239
      - 1980 1980, 238; 2795 AS; deel
      - 1982 1982, 239; 2795 AS; deel
    - Adviezen in het kader van de Brede Maatschappelijke Discussie Energiebeleid., 1980-1984; 207-210
      - Conceptadvies over de opzet, inhoud en uitvoering van energiescenario's in het kader van de Brede Maatschappelijke Discussie, 1980-1981, 207; 2818 AS; pak
      - Rapport getiteld "Tussenrapport van de Stuurgroep Brede Maatschappelijke Discussie Energiebeleid", 1983, 209; 2855 AS; deel
      - Advies getiteld "De Toekomstige Elektriciteitsproduktie bezien in het licht van de Brede Maatschappelijke Discussie Energiebeleid", 1984, 210; 2811 AS; deel
    - Het adviseren over kolengebruik, -gas, -vergassing en -beleid., 1980-1984; div. nrs
      - Advies getiteld "Naar aanleiding van de Nota Energiebeleid Deel 2, Kolen", 1980, 215; 2770 AS
      - Kolengas en kolenvergassing. 1980-1983, div. nrs
        - Commissie Kolenvergassing inzake de voorbereiding van het AER-advies "Organisatorische aspecten van inpassing kolengas in de Nederlandse gasvoorziening", vergaderstukken, 1980-1981, 105; -1.823.327.8; pak
        - Advies getiteld "Kolenvergassing in Nederland", 1981, 201; deel
        - Advies getiteld "Organisatorische aspekten van inpassing van kolengas in de Nederlandse gasvoorziening", 1981, 217; 2793 AS; deel
        - Advies getiteld "Kolenvergassing in de Eemshaven", met bijlagen, 1983, 220; 2792 AS; deel
      - Advies getiteld "Gebruik van kolen in de industrie", 1981, 216; 2763 AS; deel
      - Advies getiteld "Evaluatie kolenbeleid", 1984, 223; 2794 AS; deel
    - Het adviseren over het eindrapport van de Commissie Concentratie Nutsbedrijven over de organisatiestructuur van de nutssectoren gas, water en elektriciteit, met bijlagen., 1981; 324; 2802 AS; deel
    - Het adviseren over de structuur van de toekomstige energievoorziening, met notitie energieplanning., 1982-1983; 106; -1.824.11
    - Evaluatie van het functioneren van de (Voorlopige) Algemene Energieraad., 1982-2001; 272
    - Advies getiteld "De toekomstige elektriciteitsproductie bezien in het licht van de maatschappelijke discussie energiebeleid", met bijlagen., 1983-1984; 127; -1.824.13.07.58; pak
    - Het adviseren over de actualisering van het energiebeleid., 1983-1984; 119; -1.824.13.07
    - Het adviseren over de besluitvormingsstructuren op energiegebied., 1983-1984; 120; -1.824.13.07
    - Het adviseren over de sanering van externe adviesraden op energiegebied., 1983-1984; 118; -1.824.13.07
    - Advisering op het gebied van energieonderzoek., 1983-1985; 251; 2807 AS
    - Advies getiteld "Indicatief meerjaren programma lucht 1985 - 1989", met bijlagen., 1984-1985; 126; 2816 AS, -1.824.13.07.58; pak
    - Het adviseren over de energiedistributie., 1984-1988; 56, 121
      - Advies getiteld "Reorganisatie energiedistributie", met bijlagen, 1984-1985, 121; -1.824.13.07; pak
      - Advies getiteld "Commentaar op het voorontwerp Wet Energiedistributie", 1988, 56; 25.10; deel
    - Advies getiteld "Kanttekeningen bij het energiebeleid 1986. Uitgangspunten Nationaal Onderzoekprogramma Kolen (NOK)"., 46; 25.06; deel
    - Advies getiteld "Advies over het warmte/krachtbeleid"., 1987; 48; 25.07; deel
    - Advies getiteld "Energie-onderzoek en lange termijn-energiebeleid"., 1987; 49; 25.07; deel
    - Advies getiteld "Commentaar bij de studie energie, een toekomstverkenning"., 1988; 54; 25.09; deel
    - Advies getiteld "Energie en 1992"., 1988; 51; 25.08; deel
    - Advies getiteld "Advies inzake koel- en vriesapparatuur"., 1993; 156; deel
    - Advies getiteld "Bezuinigingen energiesubsidies"., 1994; 313
    - Advies getiteld "Energieonderzoek in Nederland"., 1996; 151; deel
    - Advies getiteld "Nederlands energiebeleid op de drempel van de 21e eeuw"., 1996; 150; deel
    - Advies getiteld "Optimale lokale energievoorziening"., 1997; 267; deel
    - Advies getiteld "Optimalisatie energie-infrastructuur", ontwerp., 1997; 314
    - Het adviseren over het oliecrisisbeleid., 1997-1998; 264, 276
      - Voorbereidingscommissie Oliecrisisbeleid, vergaderstukken, 1997-1998, 276; pak
      - Advies getiteld "Oliecrisisbeleid tussen risico en realiteit", 1998, 264; deel
    - Advies getiteld "Overheidsbeleid voor de lange termijn energievoorziening"., 1999; 263; deel
    - Advies getiteld "Advies naar aanleiding van het energierapport 1999"., 2000; 268; deel
    - Advies getiteld "De rol van de overheid in een vrije energiemarkt"., 2001; 222; deel
    - Advies getiteld "Energieonderzoek - De krachten gebundeld"., 2001; 260; deel
    - Advies getiteld "Zorgen voor de energie"., 2001; 218; deel
    - Advies getiteld "Energie-infrastructuur - Tijd voor verandering?"., 2003; 219; deel
  - Het jaarlijks aan de minister van Economische Zaken rapporteren omtrent de voortgang, welke is gemaakt bij de ontwikkeling en uitvoering van het gevoerde energiebeleid. 1985-, 11
    Grondslag: Wet op de Algemene Energieraad, art. 3, lid 4.
    Product: Jaarraportage.
    - Rapporten omtrent de voortgang, welke is gemaakt bij de ontwikkeling en uitvoering van het gevoerde energiebeleid, waarin opgenomen jaarverslagen van de werkzaamheden van de (Voorlopige) Algemene Energieraad., 1978-2001; 1; 19.04 en 19.05
      De verslagen over de jaren 1993 en 1999 ontbreken
    - Jaaradviezen., 1987-1993; div. nrs
      - Advies getiteld "Jaaradvies 1987", 1987, 50; 25.07; deel
      - Advies getiteld "Jaaradvies 1988", 1988, 57; 25.10; deel
      - Advies getiteld "Jaaradvies 1990 - Het woord aan de praktijk", 1990, 61; 25.11; deel
      - Advies getiteld "Jaaradvies 1992 - Is meten ook weten?", 1993, 154; deel
  - Het geven van adviezen inzake het te voeren beleid op het gebied van elektriciteitsvoorziening. 1985-, 67
    Bron: Energienota 1974, Handelingen der Tweede Kamer 1974-1975, 13 122.
    - Het adviseren over de Elektriciteitswet., 1985-1996; 113, 149
      - Advies getiteld "Commentaar op het concept-voorstel voor een nieuwe Elektriciteitswet", met bijlagen, 1985, 113; -1.824.112.07.76/2802 AS; pak
      - Advies getiteld "Naar een nieuwe Elektriciteitswet", 1996, 149; deel
    - Het adviseren over het structuurschema elektriciteitsvoorziening., 1992-1995; 70, 152
      - Advies getiteld "Structuurschema elektriciteitsvoorziening", 1992, 70; 25.13; deel
      - Advies getiteld "Structuurschema elektriciteitsvoorziening", 1995, 152; deel
    - Advies getiteld "Nieuwe verhoudingen in de Nederlandse elektriciteitswereld"., 1995; 162; deel
    - Advies getiteld "Nutskarakter elektriciteitssector en privatisering"., 1997; 265; deel
  - Het adviseren van de minister van Economische Zaken inzake elektriciteitsplannen. 1975-, 78
    Bron: Conventant Staat - NV SEP 1975
    Grondslag: Elektriciteitswet 1989, Stb. 1989, 535, art. 17, lid 4, art. 15 t/m 21.
    Product: Adviezen.
    Opm.: De voorlopers waren de voorlopige Algemene Energieraad (AER), Koninklijk Besluit, Stb. 1976, 99 en de Elektriciteitsraad. De laatste wordt in een aparte paragraaf behandeld.
    - Advies inzake het elektriciteitsplan 1988-1990, met bijlagen., 1985; 116; -1.824.112.2.07
    - Advies inzake het elektriciteitsplan 1987-1996., 47; 25.06; deel
    - Advies inzake het elektriciteitsplan 1989-1998., 1988; 58; 25.10; deel
    - Advies inzake het elektriciteitsplan 1991-2000., 1990; 59; 25.11; deel
    - Advies getiteld "Commentaar op de opzet van het onderzoek naar regulerende heffingen en de wijziging van het elektriciteitsplan 1991-2000"., 62; 25.11; deel
    - Advies inzake het elektriciteitsplan 1993-2002., 1992; 69; 25.13; deel
    - Advies inzake het elektriciteitsplan 1993-2003., 155; deel
    - Advies inzake het elektriciteitsplan 1995-2004., 1994; 160; deel
  - De minister van Economische Zaken op diens verzoek, dan wel uit eigen beweging, adviseren omtrent: - Het te voeren energiebeleid en daarbij aandacht te besteden aan de wisselwerking tussen het te voeren energiebeleid enerzijds en maatschappelijke ontwikkelingen en het te voeren overheidsbeleid op andere gebieden anderzijds. - Door andere adviesorganen aan een of meer vakministers uitgebrachte en openbaar gemaakte adviezen, voorzover deze naar het oordeel van de raad belangrijke gevolgen voor het te voeren energiebeleid kunnen hebben. 1976-, 126
    Product: Een Brede Maatschappelijke Discussie over (kernenergie) (1978).
    Kolen en uraan (1979).
    Een versnelde procedure voor de Brede Maatschapelijke Discussie (1980).
    Kernenergie: advies inzake de heroverweging van uitbreiding van kernenergie in Nederland (1989).
    Advies naar aanleiding van het dossier kernenergie (1994).
    - De ad-hoc Commissie Kolen en Uraan inzake het gebruik van kolen en/of uraan., 1978-1979; 97-98